【裁判字號】    99,監,104
【裁判日期】    990531
【裁判案由】    指定會同開具財產清冊之人
【裁判全文】
臺灣臺南地方法院民事裁定              99年度監字第104號
聲  請  人  丙○○○
上列聲請人聲請指定會同開具財產清冊之人事件，本院裁定如下
：
    主      文
指定乙○○（民國○○年○○月○日生，身分證統一編號：Ｚ00000000
0號，住臺南縣歸仁鄉○市村○○○街32號）為受監護宣告人甲
○○（男，民國○○年○○月○○日生，身分證統一編號：Ｚ000000000
號）之會同開具財產清冊之人。
程序費用新臺幣壹仟元由聲請人負擔。
    理      由
一、本件聲請意旨略以：聲請人之配偶甲○○前經鈞院97年度禁
    字第92號民事裁定為禁治產人，又乙○○為甲○○之長子，
    兄弟姊妹皆很尊敬，並均同意由乙○○代為處理，是為利日
    後代為處理事務，爰聲請指定乙○○為會同開具財產清冊之
    人等語。
二、按民法總則中華民國97年5月2日修正之條文施行前，已為禁
    治產宣告者，視為已為監護宣告；繫屬於法院之禁治產事件
    ，其聲請禁治產宣告者，視為聲請監護宣告；聲請撤銷禁治
    產宣告者，視為聲請撤銷監護宣告；並均於修正施行後，適
    用修正後之規定，民法總則施行法第4條第2項定有明文。次
    按法院為監護之宣告時，應依職權就配偶、四親等內之親屬
    、最近一年有同居事實之其他親屬、主管機關、社會福利機
    構或其他適當之人選定一人或數人為監護人，並同時指定會
    同開具財產清冊之人，民法第1111條第1項亦定有明文。
三、經查：
  （一）聲請人主張其配偶甲○○前經本院97年度禁字第92號裁
        定宣告為禁治產人，聲請人為其法定監護人之事實，業
        據其提出民事裁定影本、身分證影本為證，並經本院依
        職權調閱上開禁治產案卷查核屬實，而前揭民法總則修
        正條文，已於98年11月23日施行，則揆諸前揭條文規定
        ，禁治產人甲○○視為已為監護宣告，並適用修正後之
        規定，是聲請人依上開民法第1111條之規定，聲請為受
        監護宣告人甲○○指定會同開具財產清冊之人，即屬有
        據，應予准許。
  （二）又聲請人主張其係受監護宣告人甲○○之配偶，受監護
        宣告人甲○○共育有5名子女，其中4男李春慶已死亡等
        情，有聲請人所提親屬系統表、戶籍謄本、除戶謄本附
        卷可稽，本院審酌乙○○係受監護宣告人甲○○之長子
        ，份屬至親，且聲請人及甲○○之其他子女李春延、李
        春興、李淑真亦均同意由乙○○擔任會同開具財產清冊
        之人一節，亦有聲請人所提親屬團體會議紀錄在卷可佐
        ，衡情乙○○應會本於受監護宣告人甲○○之最佳利益
        為之，爰指定乙○○為受監護宣告人甲○○之會同開具
        財產清冊之人。
五、依非訟事件法第21條第1項前段、第24條第1項，裁定如主文
    。
中    華    民    國    99    年    5     月    31    日
                  家事法庭法  官  林育幟
上為正本係照原本作成。
如對本裁定抗告須於裁定送達後10日內向本院提出抗告狀，並應
繳納抗告費新台幣1000元。
中    華    民    國    99    年    5     月    31    日
                          書記官  陳世明

司法院資訊處製作；財團法人民間司法改革基金會備份。
